<!DOCTYPE html PUBLIC "-//W3C//DTD XHTML 1.0 Transitional//EN" "http://www.w3.org/TR/xhtml1/DTD/xhtml1-transitional.dtd">
<html xmlns="http://www.w3.org/1999/xhtml">
<head>
	<meta http-equiv="Content-Type" content="text/html; charset=iso-8859-1" />
	<title>Ymmärrä suomea</title>
	<style type="text/css" media="all">@import "css/styles.css";</style>
	<script type="text/javascript" src="swfobject.js"></script>
</head>
<body class="font-medium">
	<div id="main-wrapper">
		<div id="topbar"></div>
		<div id="main-menu">
			<table cellspacing="0" cellpadding="0" border="0" class="add-links"><tr>
				<td class="item"><img class="raquo" src="i/raquo.gif" alt="" height="7" width="4" /><a href="/ymmarra/index.php?moduli=sanakirja">Sanakirja</a></td>
				<td class="item"><img class="raquo" src="i/raquo.gif" alt="" height="7" width="4" /><a href="/ymmarra/index.php?moduli=verbit">Verbiluettelo</a></td>
				<td class="item"><img class="raquo" src="i/raquo.gif" alt="" height="7" width="4" /><a href="/ymmarra/index.php?moduli=kielioppi">Kielioppi</a></td>
			</tr></table>
			<table cellspacing="0" cellpadding="0" border="0"><tr>
				<td class="item"><img class="raquo" src="i/raquo.gif" alt="" height="7" width="4" /><a href="/ymmarra/index.php">Etusivu</a></td>
				<td class="item"><img class="raquo" src="i/raquo.gif" alt="" height="7" width="4" /><a href="/ymmarra/index.php?moduli=tekstit">Lukutekstit</a></td>
			</tr></table>
		</div>
		<div id="content">
			<table cellspacing="0" cellpadding="0" border="0" id="content-wrapper"><tr>
				<td>
					<div id="left-menu">
												<div class="header-verb"><span>Verbit</span></div>
						<div class="menu">
								<div class="init"><a href="/ymmarra/index.php?moduli=verbit&kirjain=a">A</a></div>
								<div class="init"><a href="/ymmarra/index.php?moduli=verbit&kirjain=e">E</a></div>
								<div class="init"><a href="/ymmarra/index.php?moduli=verbit&kirjain=h">H</a></div>
								<div class="init"><a href="/ymmarra/index.php?moduli=verbit&kirjain=i">I</a></div>
								<div class="init"><a href="/ymmarra/index.php?moduli=verbit&kirjain=j">J</a></div>
								<div class="init"><a href="/ymmarra/index.php?moduli=verbit&kirjain=k">K</a></div>
								<div class="init"><a href="/ymmarra/index.php?moduli=verbit&kirjain=l">L</a></div>
								<div class="init"><a href="/ymmarra/index.php?moduli=verbit&kirjain=m">M</a></div>
								<div class="init"><a href="/ymmarra/index.php?moduli=verbit&kirjain=n">N</a></div>
								<div class="init"><a href="/ymmarra/index.php?moduli=verbit&kirjain=o">O</a></div>
								<div class="init"><a href="/ymmarra/index.php?moduli=verbit&kirjain=p">P</a></div>
								<div class="init"><a href="/ymmarra/index.php?moduli=verbit&kirjain=r">R</a></div>
								<div class="init"><a href="/ymmarra/index.php?moduli=verbit&kirjain=s">S</a></div>
								<div class="init"><a href="/ymmarra/index.php?moduli=verbit&kirjain=t">T</a></div>
								<div class="init"><a href="/ymmarra/index.php?moduli=verbit&kirjain=u">U</a></div>
								<div class="init"><a href="/ymmarra/index.php?moduli=verbit&kirjain=v">V</a></div>
								<div class="init"><a href="/ymmarra/index.php?moduli=verbit&kirjain=y">Y</a></div>
								<div class="init"><a href="/ymmarra/index.php?moduli=verbit&kirjain=Ä">Ä</a></div>
						</div>					</div>
				</td>
				<td>
					<div id="main-content">
						<div id="path">
							<a href=".">Etusivu</a> &gt; <a href="/ymmarra/index.php?moduli=verbit&kirjain=T">T</a>						</div>
													<h1>TAPELLA</h1>
						<table cellspacing="0" cellpadding="0" border="0">
							<tr>
								<td colspan="2" style="padding-bottom:10px;"><strong>Aktiivin indikatiivi</strong></td>
							</tr>
							<tr>
								<td><pre>PREESENS                   
minä      tappelen         
sinä      tappelet         
hän       tappelee         
me        tappelemme       
te        tappelette       
he        tappelevat       

PASSIIVI
          tapellaan        

IMPERFEKTI                 
         tappelin          
         tappelit          
         tappeli           
         tappelimme        
         tappelitte        
         tappelivat        

PASSIIVI
         tapeltiin         

PERFEKTI
olen     tapellut          
olet     tapellut          
on       tapellut          
olemme   tapelleet         
olette   tapelleet         
ovat     tapelleet         

PASSIIVI
on       tapeltu           

PLUSKVAMPERFEKTI
olin     tapellut          
olit     tapellut          
oli      tapellut          
olimme   tapelleet         
olitte   tapelleet         
olivat   tapelleet         

PASSIIVI
oli      tapeltu           
</pre></td>
								<td>&nbsp;&nbsp;&nbsp;</td>
								<td><pre>    KIELTOMUOTO
    en        tappele
    et        tappele
    ei        tappele
    emme      tappele
    ette      tappele
    eivät     tappele


    ei        tapella

   
    en        tapellut
    et        tapellut
    ei        tapellut
    emme      tapelleet
    ette      tapelleet
    eivät     tapelleet


    ei        tapeltu


    en      ole tapellut
    et      ole tapellut
    ei      ole tapellut
    emme    ole tapelleet
    ette    ole tapelleet
    eivät   ole tapelleet


    ei      ole tapeltu


    en    ollut  tapellut
    et    ollut  tapellut
    ei    ollut  tapellut
    emme  olleet tapelleet
    ette  olleet tapelleet
    eivät olleet tapelleet


    ei    ollut  tapeltu
</pre></td>
							</tr>
						</table>
						<table cellspacing="0" cellpadding="0" border="0">
							<tr>
								<td colspan="2" style="padding-bottom:10px;"><strong>Aktiivin konditionaali</strong></td>
							</tr>
							<tr>
								<td><pre>PREESENS
minä     tappelisin        
sinä     tappelisit        
hän      tappelisi         
me       tappelisimme      
te       tappelisitte      
he       tappelisivat      

PASSIIVI
         tapeltaisiin      

PERFEKTI
olisin   tapellut          
olisit   tapellut          
olisi    tapellut          
olisimme tapelleet         
olisitte tapelleet         
olisivat tapelleet         

PASSIIVI
olisi    tapeltu           
</pre></td>
								<td>&nbsp;&nbsp;&nbsp;</td>
								<td><pre> 
     en          tappelisi
     et          tappelisi
     ei          tappelisi
     emme        tappelisi
     ette        tappelisi
     eivät       tappelisi


    ei          tapeltaisi


    en olisi    tapellut
    et olisi    tapellut
    ei olisi    tapellut
    emme olisi  tapelleet
    ette olisi  tapelleet
    eivät olisi tapelleet


    ei olisi    tapeltu
</pre></td>
							</tr>
						</table>
						<table cellspacing="0" cellpadding="0" border="0">
							<tr>
								<td colspan="2" style="padding-bottom:10px;"><strong>Aktiivin potentiaali</strong></td>
							</tr>
							<tr>
								<td><pre>PREESENS
minä     tapellen          
sinä     tapellet          
hän      tapellee          
me       tapellemme        
te       tapellette        
he       tapellevat        

PASSIIVI
         tapeltaneen       

PERFEKTI
lienen   tapellut          
lienet   tapellut          
lienee   tapellut          
lienemme tapelleet         
lienette tapelleet         
lienevät tapelleet         

PASSIIVI
lienee   tapeltu           
</pre></td>
								<td>&nbsp;&nbsp;&nbsp;</td>
								<td><pre> 
    en          tapelle
    et          tapelle
    ei          tapelle
    emme        tapelle
    ette        tapelle
    eivät       tapelle


    ei          tapeltane


    en    liene tapellut
    et    liene tapellut
    ei    liene tapellut
    emme  liene tapelleet
    ette  liene tapelleet
    eivät liene tapelleet


    ei    liene tapeltu
</pre></td>
							</tr>
						</table>
						<table cellspacing="0" cellpadding="0" border="0">
							<tr>
								<td colspan="2" style="padding-bottom:10px;"><strong>Aktiivin imperatiivi</strong></td>
							</tr>
							<tr>
								<td><pre>PREESENS

(sinä)   tappele           
(hän)    tapelkoon         
(me)     tapelkaamme       
(te)     tapelkaa          
(he)     tapelkoot         

PASSIIVI
         tapeltakoon       

PERFEKTI

ole      tapellut          
olkoon   tapellut          
olkaamme tapelleet         
olkaa    tapelleet         
olkoon   tapelleet         

PASSIIVI

olkoon   tapeltu           
</pre></td>
								<td>&nbsp;&nbsp;&nbsp;</td>
								<td><pre> 

    älä         tappele
    älköön      tapelko
    älkäämme    tapelko
    älkää       tapelko
    älkööt      tapelko


    älköön      tapeltako



     älä      ole   tapellut
     älköön   olko  tapellut
     älkäämme olko  tapelleet
     älkää    olko  tapelleet
     älkööt   olko  tapelleet



    älköön olko   tapeltu
</pre></td>
							</tr>
						</table>
						<table cellspacing="0" cellpadding="0" border="0">
							<tr>
								<td colspan="2" style="padding-bottom:10px;"><strong>Verbin nominaalimuodot</strong></td>
							</tr>
							<tr>
								<td><pre>I INFINITIIVI              

Lyhyempi muoto:            
         tapella           

Pitempi muoto:             
         tapellakseni      
         tapellaksesi
         tapellakseen
         tapellaksemme
         tapellaksenne
         tapellakseen

III  INFINITIIVI           

inessiivi    tappelemassa  
elatiivi     tappelemasta  
illatiivi    tappelemaan   
adessiivi    tappelemalla
abessiivi    tappelematta  
instruktiivi tappeleman    
                           
Passiivi
instruktiivi tapeltaman    
                           
                           
</pre></td>
								<td>&nbsp;&nbsp;&nbsp;</td>
								<td><pre> II INFINITIIVI

 inessiivi    tapellessa
 instruktiivi tapellen

 Passiivi
 inessiivi    tapeltaessa






   IV INFINITIIVI

   nominatiivi  tappeleminen
   partitiivi   tappelemista
     

   I PARTISIIPPI 
   aktiivi      tappeleva
   passiivi     tapeltava

   II PARTISIIPPI 
   aktiivi      tapellut
   passiivi     tapeltu
</pre></td>
							</tr>
						</table>

					</div>
				</td>
			</tr></table>		</div>
		<div id="footer"><a href="http://www.oph.fi/"><img src="i/oph_logo_ymmarrasuomea.gif" width="157" height="35" alt="OPH" /></a></div>
	</div>
</body>
</html>
